Dominik Lewczyński

+48 782 992 331 | dominiklewczynski@gmail.com | Strona Portfolio | Profil GitHub | Profil LinkedIn

Podsumowanie

Pracując w branży IT od ponad roku, obecnie rozwijam się jako Frontend Developer, skupiając się na projektowaniu, tworzeniu i wdrażaniu nowoczesnych, funkcjonalnych i atrakcyjnych aplikacji webowych. Ukończyłem studia magisterskie na kierunku Informatyka na Uniwersytecie Warmińsko-Mazurskim w Olsztynie na specjalizacji "Data Science w praktyce", które nauczyły mnie analitycznego myślenia i efektywnej pracy z danymi.

W swojej pracy stawiam na: - Realizację celów w sposób przemyślany i efektywny

- Współpracę i skuteczną komunikację w zespole
- Ciągły rozwój umiejętności technicznych i nietechnicznych
- Podejmowanie nowych wyzwań, które wspierają rozwój osobisty i zawodowy

Moją ambicją jest rozwój jako Frontend Developer poprzez realizację ambitnych projektów, które łączą nowoczesne technologie z rzeczywistymi potrzebami użytkowników. Szukam firmy, która ceni innowacyjność, samodoskonalenie i współpracę zespołową. Jestem zmotywowany do zdobywania doświadczenia, które pozwoli mi stać się ekspertem w branży.

Doświadczenie zawodowe

Frontend Developer
Soft-Fusion
Październik 2022 – Obecnie
Olsztyn

- Tworzenie projektów w WordPressie na podstawie otrzymanego projektu w Figmie
- Tworzenie projektów w WordPressie z użyciem gotowego szablonu

Praktykant Wrzesień 2022 – Wrzesień 2022 – Wrzesień 2022 – Olsztyn Olsztyn

• Wykonywanie stron internetowych w HTML, SASS, JavaScript na podstawie

otrzymanego projektu w Figmie • Tworzenie projektów w WordPressie na podstawie otrzymanego projektu

Stażysta Lipiec 2022 – Sierpień 2022 Soft-Fusion Olsztyn

• Wykonywanie stron internetowych w HTML, CSS oraz JavaScript na podstawie otrzymanego projektu w Figmie

Edukacja

Uniwersytet Warmińsko-Mazurski

Olsztyn

Magister inżynier (Mgr inż.), Informatyka, Specjalność: Data Science w Praktyce

Luty 2023 – Wrzesień 2024

• Ocena: 5

w Figmie

• Praca magisterska: "Implementacja aplikacji internetowej do analizy danych pogodowych w celu przewidywania prognozy pogody"

Uniwersytet Warmińsko-Mazurski

Olsztyn

Inżynier (Inż), Informatyka, Specjalność: Informatyka ogólna

Październik 2019 – Luty 2023

- Ocena: 4
- Praca inżynierska: "Implementacja aplikacji internetowej czasopisma naukowego."

Jezyki

Język Angielski - Średnio zaawansowany

Język Polski - Ojczysty

Aplikacja internetowa do analizy danych pogodowych

Luty 2023 – Wrzesień 2024

- Temat pracy magisterskiej polegający na stworzeniu aplikacji internetowej, która będzie wykorzystana do analizy danych pogodowych w celu przewidzenia pogody na wybrane dni.
- Projekt umożliwia przeglądania danych historycznych oraz przeprowadzenie prognozy pogody za pomocą algorytmu Uczenia Maszynowego.
- Frontend tworzony za pomocą technologi React z Redux oraz Bulma
- Backend tworzony za pomocą technologi Express.js z Flask oraz algorytmu Uczenia Maszynowego
- Jako bazę danych do przechowywania danych pogodowych wykorzystano PostgreSQL

Forest-Fire-Simulation

Grudzień 2023 – Styczeń 2024

- Projekt obejmuje symulacje pożaru lasu
- Projekt tworzono za pomocą HTML, CSS, Bootstrap, JavaScript
- Projekt wykorzystywał Biblioteke p5.js do stworzenia symulacji

Milklab Lipiec 2023 – Październik 2023

- Projekt sklepu z artykułami dla niemowląt dla firmy MILKLAB
- Projekt wykorzystywał szablon Enfold
- Dla działania sklepu wykorzystano WooCommerce.

Aplikacja internetowa czasopisma naukowego

Luty 2022 - Luty 2023

- Temat pracy inżynierskiej polegający na stworzeniu aplikacji internetowej czasopisma naukowego
- Aplikacja ma umożliwić Autorowi przesłanie artykułu w postaci pliku pdf. Następnie praca ma przejść przez proces recenzowania, redagowania oraz publikowania na stronie głównej.
- Frontend tworzony za pomocą technologi React z Redux oraz Bulma
- Backend tworzony za pomocą technologi Express.js
- Jako bazę danych wykorzystano MySQL

Zainteresowania

- Nowe technologie Webowe
- Tworzenie stron internetowych oraz aplikacji webowych
- Astronomia i Lotnictwo